【裁判字號】    95,交聲,78
【裁判日期】    950227
【裁判案由】    違反道路交通管理處罰條例聲明異議
【裁判全文】
臺灣臺北地方法院交通事件裁定          95年度交聲字第78號
    原處分機關    臺北市交通事件裁決所
    異  議  人
    即受處分人  甲○○
上列受處分人因違反道路交通管理處罰條例案件，對於臺北市交
通事件裁決所於中華民國九十五年一月十二日所為之處分（原處
分案號：北市裁二字第裁二二－一ＡＡ八八一四二一號），聲明
異議，本院裁定如下：
    主  文
異議駁回。
    理  由
一、按禁止臨時停車線為紅色實線，用以指示禁止臨時停車路段
    ，道路交通標誌標線號誌設置規則第一百六十九條第一項、
    第二項定有明文，又禁止臨時停車處所不得停車，道路交通
    安全規則第一百一十二條第一項第一款亦定有明文。次按汽
    車駕駛人在禁止臨時停車處所停車者，處新臺幣（下同）六
    百元以上一千二百元以下罰鍰，道路交通管理處罰條例第五
    十六條第一項第一款亦有明文。復按標誌、標線、號誌之設
    置目的，在於提供車輛駕駛人及行人有關道路路況之警告、
    禁制、指示等資訊，以便利行旅及促進交通安全；標誌、標
    線、號誌之設置、養護及號誌之運轉，由主管機關依其管轄
    辦理之；本規則所稱主管機關，指公路主管機關、市區道路
    主管機關及警察機關。道路交通標誌標線號誌設置規則第二
    條、第四條第一項、第五條亦分別訂有明文。
二、本件異議人即受處分人（下稱受處分人）甲○○所有之車號
    ＢＺ—八五六二號自用小客車，於民國九十四年十二月十九
    日下午十五時四十三分許，停放在台北市○○路○段一七一
    巷六弄一號，劃設有禁止臨時停車紅色實線之路段上，為臺
    北市停車管理處交通助理員陳炳立拍照取證，並以受處分人
    所有之車輛有違反道路交通管理處罰條例第五十六條第一項
    第一款「在禁止臨時停車處所停車」之行為逕行掣單舉發，
    嗣受處分人於通知單上所載應到案日期前向臺北市交通事件
    裁決所提出申訴，經原舉發單位調查結果，仍認受處分人有
    上開違規之行為，臺北市交通裁決所乃依同上規定，於九十
    五年一月十二日對受處分人裁決罰鍰九百元。
三、受處分人於本院調查時固不否認其有於前述時間將前開車號
    汽車停放在前述地點之事實，惟矢口否認有任何違反道路交
    通管理處罰條例之行為，辯稱：我是根據消防局公布的規定
    ，在六米以上的巷道都可以單邊停車，但是我停車的地方是
    六米以上，卻雙邊都劃紅線，這個決議是里長的決議，我對
    於車子確實停在那邊沒有爭議，只是爭議在那邊為何只要里
    長決議就可以雙邊劃紅線。也不需要問證人，因為他沒有錯
    ，他是依法執行。根據消防局給我的公函，這個路口已經在
    重新檢討能不能雙邊劃紅線，在檢討出來之前應該不能取締
    云云。是受處分人對於前述時間停車之事實並不爭執，僅以
    前詞置辯表示該處不應劃設禁止停車之標線。
四、經查：依受處分人於本院調查時庭呈之台北市交通管制工程
    處九十五年一月十八日北市交工規字第０九五三００八四三
    ００號函說明二中載明：「查辛亥路二段一七一號六弄係消
    防局於九十三年二月十一日『研商市○○○○○里○巷弄巷
    道停車影響消防車通行救災禁停管制事宜』，邀集交通局、
    停車管理處、警察局、大安區公所、當地里辦公處及本處等
    相關單位現場會勘，會中各與會單位決議於『辛亥路二段一
    七一巷六弄單號側（北側）繪設禁停紅線（自一七一巷至和
    平東路二段九十六巷間）及雙號側（南側）二至十四號繪設
    禁停紅線」，本處乃配合於該處繪設禁止臨時停車紅線。」
    ，是本件系爭路段之紅線，係由臺北市交通管制工程處依交
    通局、停車管理處、警察局、大安區公所、當地里辦公處及
    本處等相關單位現場會勘結果並作成決議所劃設，性質為道
    路交通主管機關本於其行政裁量之職權範圍內，考量當地交
    通狀況、行車流量及消防安全需要所為之行政措施，並非如
    受處分人所言，僅是里長之決議，受處分人此部份所辯顯不
    足採。又受處分人所提出之台北市政府消防局九十五年二月
    三日北市消救字第０九五三０二八五０００號函，依該含之
    意旨僅在表明將重新公告及檢討目前臺北市○○○○道，並
    無系爭巷弄准許停車之意。本院按巷弄道路間是否應設置紅
    線而禁止車輛停放，乃行政機關依當地交通狀況、行車流量
    及消防安全等因素及實際需要所為之行政措施，其考量之點
    眾多，並非僅在於該地是否屬於消防通道，尚有其他須一併
    考量及評估之因素，是即使受處分人所停放車輛之處，目前
    並非公告之消防通道，惟該處既已經行政機關評估認有不宜
    停車之因素，而經臺北市交通管制工程處劃設紅線，則一般
    民眾即應遵守而不得停放車輛，受處分人無法以其所提出上
    開臺北市消防局之函文而卸免其違規之責。受處分人之汽車
    所停位置既在劃設紅色標線區域內，已屬禁止停車路段範圍
    之內，本件事證明確，受處分人之違規行為堪以認定。
五、綜上所述，受處分人甲○○確有在前述時地違規停放車輛之
    違規行為，從而原處分機關依前揭道路交通管理處罰條例第
    五十六條第一項第一款之規定，裁處異議人罰鍰九百元，核
    無違誤，異議人之異議顯無理由，自應予駁回。
六、據上論斷，應依道路交通案件處理辦法第十九條，裁定如主
    文。
中    華    民    國     95     年     2   月   27    日
                        交通法庭法  官  葉珊谷
以上正本證明與原本無異。
如不服本裁定，應於送達後5日內，向本院提出抗告狀。
                                書記官  顏淑華
中    華    民    國    95    年    2     月    27    日


司法院資訊處製作；財團法人民間司法改革基金會備份。
